臺灣高等法院民事裁定 
                 108年度重再字第2號
再審原告    林月娥  

兼訴訟代理  許錦榮  
人                      樓之1
再審被告    太平洋花園廣場公寓大廈管理委員會


法定代理人  鍾依陵  
再審被告    林峻岳  
            林友寬  
            林怡宏  
            葉錦娥  
            秦茹莉  
            何文壽  
            林哲民  
            呂張玉琴
            林文祥  
            林淵暉  
            王春生  
            林錦坤  
上列當事人間請求排除侵害等事件，再審原告對於中華民國102
年12月18日本院102年度重上字第435號、104年12月8日104年度
上更㈠字第44號、105年12月28日104年度重再字第18號確定判決
，提起再審之訴，本院裁定如下：
    主  文
再審之訴駁回。
再審訴訟費用由再審原告負擔。
    理  由
一、按再審之訴，應於30日之不變期間內提起；前項期間，自判
    決確定時起算，判決於送達前確定者，自送達時起算；其再
    審之理由發生或知悉在後者，均自知悉時起算。但自判決確
    定後已逾5年者，不得提起，民事訴訟法第500條定有明文。
    又再審之訴，應以訴狀表明再審理由及關於再審理由並遵守
    不變期間之證據，同法第501條第1項第3款亦有明定。故對
    確定判決提起再審之訴，主張其再審之理由知悉在判決確定
    後而應自知悉時起算其不變期間者，應就其主張之事實負舉
    證責任，並於書狀表明遵守不變期間之證據，其未表明者，
    無庸命其補正（最高法院30年抗字第443號及60年台抗字第5
    38號判決先例參照）。
二、再審原告於民國108年2月18日、同年6月18日以本院102年度
    重上字第435號、104年度上更㈠字第44號確定判決及104年度
    重再字第18號確定判決（下分稱本院第435號、第44號、第1
    8號判決，下合稱原確定判決），有民事訴訟法第496條第1
    項第1款、第9款、第11款、第12款、第13款之再審事由為由
    ，提起再審之訴（見本院卷第173頁、第176頁、第178頁、
    第181頁），惟查，㈠再審原告許錦榮與再審被告間請求排除
    侵害事件，前經臺灣新北地方法院101年度訴字第2163號判
    決許錦榮敗訴，許錦榮對之提起上訴，並於第二審追加再審
    原告林月娥為原告請求排除侵害等，經本院第435號判決駁
    回再審原告之上訴及追加原告之訴。再審原告不服對之提起
    第三審上訴，最高法院於104年4月24日以104年度台上字第7
    24號判決（下稱最高法院第724號判決）廢棄本院第435號判
    決關於駁回⑴許錦榮請求確認第247號車位為其專有部分、地
    下停車場及汽機車停車管理辦法為無效，暨請求再審被告太
    平洋花園廣場公寓大廈管理委員會（下稱花園廣場管委會）
    不得妨害其以多輛汽車輪停或停放三輛汽車方式使用停車位
    、不得發機車停車證及感應卡予無停車位所有權之住戶之上
    訴、⑵駁回林月娥請求確認第248號車位為其專有及請求花園
    廣場管委會不得妨害其以多輛汽車輪停或停放三輛汽車方式
    使用停車位之訴部分，發回本院，並駁回其他上訴確定。該
    判決於104年5月6日送達再審原告。㈡嗣再審原告對本院第43
    5號判決已確定部分（即最高法院第724號判決駁回其他上訴
    部分）提起再審之訴並為訴之追加，經本院於105年12月28
    日以104年度重再字第18號裁判駁回，該裁判分於106年1月1
    0日、11日送達再審原告，未據再審原告聲明不服而告確定
    。㈢至於最高法院第724號判決廢棄本院第435號判決部分，
    經本院104年12月8日第44號判決駁回許錦榮之上訴及許錦榮
    、林月娥追加之訴及變更之訴。再審原告提起第三審上訴，
    業經最高法院於107年1月25日以107年度台上字第126號裁定
    （下稱最高法院第126號裁定）駁回確定，該裁定於同年2月
    7日送達再審原告等情，有臺灣新北地方法院101年度訴字第
    2163號判決、本院第435號、第44號判決、第18號裁判、最
    高法院第724號判決及第126號裁定及送達證書在卷可稽（見
    本院卷第333至354頁、第113至134頁、第137至151頁、第16
    5頁、第213頁、第301至307頁、第321頁、第355至379頁）
    。再審原告遲至108年2月18日始就原確定判決向本院提起再
    審之訴（見本院卷第1頁之本院收狀戳），顯逾30日不變期
    間。此外，再審原告復未提出其已遵守不變期間之證據，徒
    以伊於最高法院107年度台聲字第972號裁定駁回其對最高法
    院第126號確定裁定之再審聲請，始知悉本院第435號判決已
    確定云云，要無可採。揆諸前揭說明，其再審之訴難認合法
    。
三、據上論結，本件再審之訴為不合法，爰裁定如主文。
中　　華　　民　　國　 108　　年　　12　　月　　 31 　日
                  民事第七庭    
                      審判長法  官  周玫芳
                            法  官  李昆曄
                            法  官  王育珍
 正本係照原本作成。
如不服本裁定，應於收受送達後10日內向本院提出抗告狀，並應
繳納抗告費新臺幣１千元。
中　　華　　民　　國　　108 　年　　12　　月　　31　　日
  
　  　　　　　　　　　　　　書記官  鄭靜如